臺灣高等法院花蓮分院刑事判決
上　訴　人
即　被　告　卯○○
上列上訴人即被告因竊盜等案件，不服臺灣花蓮地方法院94年度
訴字第321號中華民國95年11月17日第1審判決（起訴案號：臺灣
花蓮地方法院檢察署94年度偵字第1056號、93年度偵字第2722號
、93年度偵緝字第220、222、227、228、229號），提起上訴，
本院判決如下：
    主  文
原判決撤銷。
卯○○共同以犯竊盜罪為常業，處有期徒刑貳年陸月，並於刑之
執行前令入勞動場所強制工作年。
    事  實
一、卯○○於民國（下同）81年間起，見俗稱「借屍還魂」方式
    修車有利可圖，竟與庚○○（所涉竊盜及偽造文書罪業經臺
    灣高等法院判處有期徒刑2年確定）、陳永宗等人共同基於
    常業竊盜及連續行使變造準私文書之概括犯意聯絡，先設法
    取得事故車輛後，再由卯○○親自竊取，或由陳永宗竊取同
    型車輛，再由卯○○或者是庚○○動手將車輛拆解後，變造
    車輛的引擎號碼或者車身號碼頂拼之後，轉手出售，而分別
    有下列犯行：
（一）卯○○於81年3、4月間因為張赫哲所有車牌號碼為000-00
      00號三陽牌雅哥型紅色汽車（引擎號碼為A4E10488），在
      81年3、4月間撞上路樹後，送進修車廠檢修，但是卯○○
      主動表示願意代修，雙方約定由卯○○繳清積欠的汽車分
      期款，車輛移轉給卯○○，卯○○並向保險公司聲請理賠
      ，在取得保險公司理賠的40餘萬元後，將車輛拆解。嗣後
      明知甲○○所有於81年7月25日上午7時許，在臺北市○○
      區○○街228號失竊的同廠牌、同型式、同顏色，車牌號
      碼000-0000之自小客車（引擎號碼不詳）之車輛為贓物，
      仍加以收受，並將000-0000號車牌之引擎頂拼換裝到車牌
      號碼為000-0000號自用小客車上，並將引擎號碼磨造為A4
      E10488號，隨後將車輛於82年間以30餘萬元價格出售給王
      政立，次年，因為王政立之弟王政偉駕車發生事故後，卯
      ○○再以30餘萬元價格買回，再取得保險理賠，修理車輛
      後，在83年間將原有車牌號碼重新領照更改為JC-2492號
      後，出售與不知情之楊明興，再將該車轉讓與不知情之劉
      康榮，嗣為警查獲（原審判決附表七編號一）。
（二）卯○○於81年5月間（起訴書誤載為1月間），因為楊淑玲
      所有RENAULT廠牌車牌號碼為000-0000號自用小客車（引
      擎號碼為F2Ｚ0000000000號）發生事故，車輛全毀，卯○○輾轉取得該車之後，再於不詳時間地點，意圖為自己不
      法所有，竊取不詳姓名人所有同廠牌同型式同顏色，車牌
      號碼不詳之自小客車，得手後，將該車號引擎號碼變造為
      F2Ｚ0000000000號，將該引擎換裝到000-0000號汽車上，
      徵得吳勤秀同意後，將車輛登記在吳勤秀名義下，之後再
      轉讓給彭成良，彭成良隨後以175000元之價格轉售給蔡鴻
      裕，蔡鴻裕再賣給吳忠憲，並且在87年3月11日換發為JA-
      6252號汽車，嗣為警查獲（原審判決附表七編號二）。
（三）卯○○與不詳成年人於84年3月間，因為許伊度所有TOYOT
      A廠牌CORONA型車號IX-5309號灰色自用小客車（引擎號碼
      4AF008322號）於84年3月，在花蓮縣瑞穗鄉撞毀，許伊度
      乃將車輛以19萬元的價格出售，輾轉由卯○○取得，卯○○隨即取得申○○所有於84年3月15日6時許，在臺北縣三
      重市○○街264巷12號前失竊之同廠牌、同型式、同顏色
      ，車牌號碼SE-7249之自用小客車（引擎號碼4A00000000
      號），隨即將該車拆解後，把引擎號碼磨成4AF008322號
      之後，將引擎頂拼裝在IX-5309號自用小客車，再以24萬
      元的價格出售給劉弘順所經營的大勝汽車行，再轉售楊銀
      順、許銀祥、黃連強之後，於87年4月3日轉手到曾麗珠手
      上，嗣為警查獲（原審判決附表四編號五、附表三編號六
      ）。
（四）卯○○於84年3月間，因陳方義所有MITSUBISHI廠牌LANC
      ER型車號G6-1980號（引擎號碼4692-D032251號、車牌號
      碼為00-00000號）自用小客車在85年12月31日出售給彭成
      良，嗣後由卯○○取得該車，卯○○再於86年1月17日上
      午8時許，在臺北市○○○路○段高架橋下錦州街附近，意
      圖為自己不法所有，竊取戊○○所有同廠牌同型式同顏色
      ，車牌號碼為BN-3362號自用小客車（引擎號碼為4G92D00
      0881號、車身號碼為00-00000號），得手後，將該車拆解
      ，把引擎號碼變造為4692-D032251號後，並變造車身號碼
      為00-00000號後，將車身以及引擎換裝到G6-1980號汽車
      上，於86年1月21日出售與不知情之邱坤正，邱坤正再轉
      售予不知情之劉家嶽，嗣為警查獲並查扣該贓車（原審判
      決附表七編號五）。
（五）84年11月間，因黃騰龍所有車牌號碼JC-9969號BMW廠牌31
      8iSA型白色自用小客車（車身號碼為WBACA6310RFK59738
      、引擎號碼為00000000）在84年11月間發生事故，車體受
      損，將車輛委請宋國成所經營設在花蓮市國慶里德興157
      之1號的勤泰汽車修理廠修理。宋國成預計用借屍還魂的
      方式，偷1輛相同型式的車輛頂拼車身，並向黃騰龍報價
      20萬元，黃騰龍同意後，宋國成將車輛轉交給卯○○，卯
      ○○同意以10萬元的價格處理，卯○○於85年6月17日上
      午11時許（原審判決附表一編號一），在臺北市○○路國
      父紀念館南大門附近，竊取巳○○所有車號BU-7977號BMW
      廠牌318I型白色自用小客車（車身號碼為DWACA6322RFK66
      900號）得手後，將車輛拆解，把該車引擎磨造出與黃騰
      龍原車相同的00000000號引擎號碼號後，把該車車身以及
      磨造出新引擎號碼的引擎裝置在黃騰龍所有之車輛上，並
      重新請領U6-7959號車牌後，交付給宋國成，宋國成再交
      付黃騰龍，嗣為警查獲（起訴書編號三）。
（六）卯○○先於84年1月30日將鍾佩珍名下車牌號碼為JD-6558
      號三陽喜美廠牌自用小客車（引擎號碼為A4T37902）賣給
      經營租車行的楊素貞，之後該車發生車禍後，楊素貞將車
      輛交給卯○○所經營的明宏汽車廠修理，卯○○為了節省
      成本，乃將丑○○所有於85年8月15日在南投縣草屯鎮○○街800號前失竊車牌號碼為UT-6781號三陽廠牌自用小客
      車（引擎號碼為A4T066587）之引擎套裝在楊素貞交修的
      車輛上，該車在88年間換發新牌照改為U6-7040得手後，
      占為己有，並將該車號引擎號碼變造為A4T34902號，並懸
      掛JD-6558號車牌，以27萬5千元（起訴書誤載為27萬元）
      之代價售予不知情之楊素貞，嗣為警查獲，並查扣該贓車
      （起訴書編號四）。
（七）86年3月間，因為卯○○在此之前出售給陳春壽IX-6496號
      自用小貨車（引擎號碼為4G63E007543號）發生故障，陳
      春壽以1萬5千元的價格交給卯○○修理，卯○○於是在86
      年3月14日下午3時許到宜蘭縣羅東鎮○○路電信局旁竊取
      午○○所有車牌號碼為JE-4996號之中華廠牌同型同色自
      用小貨車（引擎號碼為4G32B004147號）1部，將該車之車
      牌換為IX-6496號後，把車輛交還陳春壽，陳春壽在汽車
      檢驗時，發現引擎號碼不符，因此向警局報案而查獲。
（八）卯○○於86年4月23日上午7時許，在臺北縣新店市○○路
      ○ 段198號前，竊取基業藥品有限公司所有交給陳潁鉦使
      用之福特廠牌天王星型車號BY-9800號（車身號碼為M0000
      000E）自小客車，得手後，占為己有，把車輛以4萬元的
      價格出售給庚○○，庚○○隨即將該車子拆解後，將車身
      頂拼到K3-9223號車牌（車身號碼為M0000000E）的車上，
      乃將該車身號碼磨造為M0000000E，隨即把變造後的車身
      裝置到K3-9223號車牌的車子上，庚○○再以10萬元之代
      價於86年7月3日出售給曾文正，嗣為警查獲，並且在庚○○位於宜蘭縣羅東鎮○○街460號搜出還懸掛著K3-9223號
      車牌但已經部分拆解的自用小客車（起訴書編號九）。
（九）卯○○於87年4月間受吳勤秀委託修理一部BMW車廠316型
      車牌號碼為FS-3147號（引擎號碼為0000000）之自用小客
      車，該車因為發生事故撞毀，由吳勤秀向方靜花以2萬元
      在臺北購買，並且以廠內師傅林逸倫之名義登記車籍。卯
      ○○收購之後，在87年4月10日取得丁○○所有車牌號碼
      XH-8506號在高雄市○○○路546巷後面失竊之自用小客車
      ，隨即將車輛拆解，把該車號引擎號碼變造為0000000號
      ，並連同車身等零組件換置到FS-3147號（起訴書誤載為
      8506號）車牌之車子上，將車輛交還吳勤秀，並收取5萬7
      千元之費用，嗣為警查獲（起訴書編號五）。
（十）卯○○於87年12月13日，因為庚○○在之前取得發生事故
      車牌號碼為K3-6377號自用小客車，隨即告訴卯○○以竊
      取同型車輛，卯○○於是在臺北縣中和市○○路61號前，
      竊得賓斯有限公司所有由己○○保管使用之NISSAN廠牌
      CEFIRO型白色車號V7-3200號（引擎號碼為VQ00000000號
      、車身號碼為A32TJ-010049號）自小客車，得手後，占為
      己有，並於北宜公路路口以4萬元之代價出售予庚○○，
      由庚○○駛至宜蘭縣五結鄉○○村○○路19號老家後，將
      該車拆解，把引擎變造為A32D103073號，車身號碼變造之
      後，裝到K3-6377號汽車上，庚○○隨即把該車交給曾萬
      生板金烤漆之後，委由曾萬生出售，曾萬生在同年12月23
      日以48萬元之價格出售給張進福，張進福隨即把車牌新領
      為Q3-7538號之車牌後，交給知情之曾萬生出售。並將該
      贓車之車頂、引擎蓋、4面車門等零件切割後交給不知情
      之邱錫欽保管，嗣為警查獲，並查扣贓車及汽車零件（起
      訴書編號八）。
（十一）卯○○於87年12月間，因為在之前，庚○○向林倉榮購
        得1部撞毀的NISSAN廠牌車牌號碼為MS050號之黃色計程
        車（引擎號碼為B14GL000462號），庚○○要求卯○○
        竊取同型的車輛，卯○○在87年12月27日在臺北市大安
        區○○○路與辛亥路口，竊取乙○○所有車號LW-1974
        號NISSAN廠牌白色自用小客車（引擎號碼為B14XTA2303
        3號、車身號碼為B14XTA02504Y），得手後，占為己有
        ，並於臺北市○○路○道口以3萬元之代價出售予庚○○，由庚○○駛至宜蘭縣五結鄉○○村○○路19號所經
        營的工廠後，將該車拆解，後將該車引擎變造為B14GL0
        00462號，頂拼到MS-050號之車上，交給曾萬生保管，
        伺機出售，嗣在冬山鄉○○路○段慕光盲啞學校前天橋
        下為警查獲（起訴書編號十一）。
（十二）卯○○於88年1月19日，因為之前庚○○以20萬元向陳
        德信購得三陽廠牌CIVIC型白色車牌號碼為WR-9391號自
        用小客車（引擎號碼為M4T11045、車身號碼為4FU0026
        號），車身受到損害，庚○○於是將車輛交給卯○○修
        理，約定價格為5萬元，卯○○隨即在88年1月19日上午
        10時許，在臺北縣新店市○○路○段180號前，竊取未○○所有同型車號LI-2769號自小客車（引擎號碼為A4V36
        753、車身號碼為4FU0729號），得手後，占為己有，並
        將該車拆解之後，把引擎號碼變造為M4T11045、車身號
        碼變造為為4FU0026，換掛到車牌WR-9391號之汽車上，
        交付給庚○○，庚○○雖即將該車過戶登記在其友人劉
        瑞龍名下，嗣為警查獲（起訴書編號七）。
（十三）卯○○於88年1月22日在臺北市○○路105巷對面竊取癸○○所有車號三陽廠牌SO-5163號自小客車（引擎號碼
        M3G01452號），得手後，占為己有，並以3萬元代價出
        售予庚○○，庚○○將該車車頂車門1面、2後保險桿、
        葉子板1面、後車廂蓋1面、變速箱、引擎蓋、前保險桿
        、前底盤等零件切下，並以其中變速箱等零件用以修理
        客戶汽車，其餘零件則置於宜蘭縣五結鄉○○村○○路
        19號邱錫欽住處，嗣為警查獲（起訴書編號十）
（十四）卯○○於91年11月間，因為余佩芬所有三陽廠牌CIVIC
        型銀色車牌號碼為U7-9575號車牌（起訴書誤植為7-967
        5號）自用小客車（引擎號碼為VA-AM06565號），借給
        宋國成使用，宋國成不慎發生事故，乃將車輛交給卯○○修理，卯○○於91年11月18日6時許，在宜蘭縣羅東
        鎮○○路159號前，竊取壬○○所有三陽廠牌CIVIC型車
        牌T9-8603號自小客車（引擎號碼為VA-AN25179號），
        得手後，當天交給宋國成開回花蓮後，宋國成將車拆解
        之後，把車身及引擎號碼變造為U7-9575號之車身及引
        擎號碼後，換裝到U7-9575號車牌之車輛上，再交回給
        余佩芬，於92年4月8日晚上在花蓮市○○路底東方夏威
        夷遊樂區旁為警查獲（原審判決附表六編號一、起訴書
        編號十二）。
（十五）卯○○於92年3月間，因為黃國宸所有三陽廠牌雅哥型
        車牌號碼為7S-4449號自用小客車，於91年11月19日在
        花蓮縣吉安鄉○里村○里○街23之4號失竊，黃國宸乃
        委請宋國成代為找尋，並將車籍資料一併交給宋國成，
        宋國成再轉請卯○○代為找尋，卯○○找到之後，又另
        外在92年3月28日上午7時許，在花蓮縣吉安鄉○○路46
        7巷（起訴書誤植為4675巷）5號旁，竊取子○○所有C4
        -0198號自小客車，得手後，將C4-0198號車身變造成7S
        -4449號之車身及引擎號碼後，交還宋國成，宋國成再
        轉交黃國宸使用，嗣經警查獲（原審判決附表六編號二
        、起訴書編號十三）。
二、案經被害人訴由宜蘭縣警察局羅東分局報請臺灣宜蘭地方法
    院檢察署、高雄縣警察局鳳山分局報請臺灣高雄地方法院檢
    察署、臺北市政府警察局文山一分局報請臺灣臺北地方法院
    檢察署呈請臺灣高等法院檢察署令轉臺灣花蓮地方法院檢察
    署，及花蓮縣警察局、臺灣省警政廳公路警察大隊移送、宜
    蘭縣警察局礁溪分局報請臺灣花蓮地方法院檢察署檢察官偵
    查起訴暨移送併案審理。
    理  由
壹、前揭事實，分別有下列事證為證：
一、就前揭犯罪事實（一）部分：
    （一）被告卯○○（下稱被告）在原審準備程序中辯稱已經
          忘記了（原審卷頁64），之後在詰問證人王政立時，
          陳稱車輛是修理後才賣給王薰斌，後來又發生車禍，
          也是被告修理的，保險公司也有理賠，但是不知道為
          何會變成贓車（原審卷頁165），在本院審理中承認
          車子是被告修理的，在修理之後交給王政立，之後再
          發生事故，就把車子交給庚○○修理（本院卷頁230
          ）。
    （二）張赫哲在警詢中證稱：「原有1部車牌號碼為000-000
          0號三陽牌雅哥型紅色汽車（引擎號碼為A4E10488）
          ，在81年3、4月間撞上路樹後，被告主動表示願意代
          修，並且將汽車分期的餘款繳清，保險公司理賠40餘
          萬元，所以把整部車都交給被告處理出賣等事宜」（
          警I2卷頁55以下），核與被告所述相符，並且有車號
          000 -0000號汽車新領牌照登記書附卷為證（偵15970
          卷頁51），足證被告確實有收受此部事故車輛並且加
          以修理。
    （三）再據甲○○於警詢中證稱：「其所有車號000-0000號
          三陽牌雅哥型紅色自用小客車（引擎號碼為A4E04354
          ）在81年7月25日失竊」（偵I2卷頁56以下），另外
          有車輛協尋報告書附卷可證（偵I2卷頁57），足以認
          定引擎號碼為A4E04354，甲○○所有的雅哥型車輛確
          實失竊。
    （四）王薰斌在原審證稱：「JC-2492號車輛是兒子王政立
          購買，後來王政偉開車發生事故後，也是由王政立去
          處理」（原審卷頁124），王政立在原審證稱：「JC-
          2492號車輛是向卯○○以30餘萬元的價格買進，隔了
          1年在83年2月間，發生事故，再把車輛以接近原價的
          30餘萬元賣回給卯○○，因為當時保險公司有理賠，
          卯○○的汽車廠是在慈濟醫院對面，有賣車也有修車
          」（原審卷頁161以下），並且有王薰斌所簽具的車
          號JC-2492號自小客車聲明書（偵I2卷頁58）為證，
          足以認定王政立確實有向被告購買一部車號是JC-249
          2號，引擎號碼為A4E10488之車輛。
    （五）而懸掛在JC-2492號車輛上的引擎編號是A4E10488，
          有經過磨造變更的痕跡，有照片附卷可證（偵I2卷頁
          61），而A4E10488號原本是張赫哲所有車輛的引擎號
          碼，但是該車因為撞到路樹嚴重受損。而JC-2492號
          車輛被警原尋獲後，經過失竊車主甲○○警詢中證稱
          ：警方尋獲的JC-2492號車輛，其中皮椅、天窗不同
          ，但是腳踏墊下明顯有泡水痕跡確認是失竊的車輛（
          警I2卷頁56以下），顯示JC-2492號車輛大部分的組
          件原本是甲○○所有車輛的，只是為了檢驗車輛以及
          新領牌照之便，因此將引擎號碼磨造變更為屬於合法
          取得車號為000-0000號車輛。
    （六）而從取得合法的000-0000號車輛，再把失竊000-0000
          車輛上的組件換裝到合法車輛，並且將引擎號碼加以
          變造，從以上證人所述，都是被告經手，並沒有證據
          足以證明有其他人參與其中，而被告也只是推說不知
          情，應足以認定從取車，收贓到變造引擎號碼，再把
          車輛出售，都是由被告所為。
    （七）更何況，王政立駕駛ＪC-2492號汽車再度發生事故後
          ，交給被告修理，被告修復後，隨即再把車輛出售給
          楊明興，楊明興再轉賣給劉康榮，分據楊明興以及劉
          得初、劉康榮父子證稱明確（偵I2卷頁21、146、41
          以下），並且有車號JC─2492號汽車買賣契約書（偵
          I2 卷頁51），以被告經營修車廠也兼做中古汽車買
          賣的經驗，更足以認定被告對於JC-2492號車輛上的
          引擎經過變造的狀況十分清楚，則如果不是被告所親
          為，被告又何必甘冒風險出售頂拼的車輛。
    （八）綜據上述，被告本案收受贓物、行使及變造準私文書
          的犯行可堪認定。
二、就前揭犯罪事實（二）部分：
    （一）被告在原審準備程序中辯稱記得有把車子賣給彭成良
          ，但是沒有向楊淑玲買車（原審卷頁64），在本院審
          理中則僅承認認識彭成良，不記得有賣車子給彭成良
          ，也不認識楊淑玲等語（本院卷頁229）。
    （二）彭成良在警詢中陳稱：確實有向被告購買JA-6252 號
          自用小客車（偵I2卷頁7），在偵查中陳稱當時一共
          買了3部車，價格總計10餘萬元（偵I3卷頁37）
    （三）吳勤秀在警詢中證稱：「被告曾經向她借用身分證辦
          理汽車過戶（警I4卷頁30），該車是在81年6月26日
          從楊淑玲過戶到吳勤秀名下，有車輛異動登記書附卷
          可證（警I4卷頁39）。
    （四）楊淑玲在警詢證稱：「我所擁有的RENAULT廠牌車輛
          ，發生車禍嚴重毀損，就把車子交給業務經理曾振略
          處理，另外買了價值80幾萬的新車，並扣除舊車所獲
          得的保險理賠金共計約40餘萬元」（警I4卷頁44）。
    （五）曾振略在警詢中證稱：「確實有收到楊淑玲所交修的
          車輛，並且轉交給國中同學卯○○處理，之後就不知
          道處理的後續情形」（警I4卷頁45）。
    （六）並有000-0000號車籍作業系統查詢認可資料（警I4卷
          頁36以下）、JA-6252號車籍作業系統查詢認可資料
          （警I4卷頁32）、000-0000號汽車繳銷申請書、汽車
          各項異動登記書、汽車過戶登記書、JA-6252號汽車
          過戶登記書、汽車各項異動登記以及JA-6252號自小
          客車車身及引擎照片附卷為證。
    （七）從以上證據判斷，被告雖然否認有出售車輛給彭成良
          ，但是彭成良卻明確證稱向被告購買車輛，而且也證
          述當時一共買了3部車，價錢一共是10餘萬元，顯見
          彭成良證述應屬實情。而楊淑玲也明確證稱車子在撞
          毀後交給曾振略處理，曾振略則稱車子是交給國中同
          學卯○○即本案被告修理，而楊淑玲所有的車輛原本
          車號是000-0000號，經過翻修後，重新領牌改為JA-6
          252號，也有前述登記書附卷可證，而車子再重領牌
          照之後，也是先用吳勤秀的名義登記，之後轉售給彭
          成良，在警察查獲後，發現引擎號碼有變更過，均有
          前述證據為證，則車輛既然是被告購入後再賣出，而
          且還重新領牌，被告原本也是從事汽車修理業，足以
          認定本案被告確實有本件竊盜、行使以及變造準私文
          書的犯行。
三、就前揭犯罪事實（三）部分：
    （一）被告辯稱是學徒蔡榮貴介紹認識陳永宗，陳永宗委託
          找買主（原審卷頁28），被告在原審準備程序中辯稱
          已經忘記了（原審卷頁64），在本院審理中則辯稱車
          輛是庚○○委託販售（本院卷頁231）。
    （二）劉弘順在原審證稱：「因為經營中古車行，在89年間
          向卯○○購買了2、3部車，其中包含車號為IX-5309
          號小客車，當時只是初次經營，不知道去核對車身以
          及引擎號碼」（原審卷頁165以下），足證這部經過
          頂拼的車輛確實是由被告出售給劉弘順。
    （三）廖光榮在原審證稱：「曾經委託庚○○買1部三陽喜
          美的轎車，也把身分證放在庚○○處，之後臺東的朋
          友陳清課告訴我，庚○○用我的名義過戶1部福特廠
          牌的汽車，我猜測就是過戶給陳清課」（原審卷頁16
          9）。
    （四）劉弘順、楊銀順、許銀祥、黃連強、曾麗珠在警詢中
          陳述購買車輛以及轉售車輛的經過（偵I2卷頁86以下
          ），並有買賣契約書、車籍作業車號IX-5309號車籍
          作業系統查詢認可資料、車號IT-7602號自小客車車
          身及引擎照片（偵I2卷頁87以下、本院卷頁145）為
          證。
    （五）而陳永宗證稱：「在84年到86年間曾經偷了將近8到
          10 部車交給卯○○，由卯○○轉賣，有ＢＭＷ、中
          華得利卡、雷諾等車，都是先買事故車，然後去偷到
          同型的車輛後，得手後先換上車牌，回到花蓮後把車
          子拆解，弄好後再由卯○○出售」（原審卷頁175以
          下），雖然陳永宗已經無法清晰記憶每一部車輛的車
          號，但從陳永宗的證述當中，可以知道，被告與陳永
          宗已經形成一個以經營俗稱頂拼車輛的分工團體，由
          陳永宗偷到的車輛交給被告，被告再負責後段頂拼以
          及轉售的事情。則被告既然陳稱本案車輛是從陳永宗
          處取得，與被告在其他案件之辯解不同，可堪認定被
          告確實有從陳永宗處取得本部失竊贓車。
    （六）庚○○在警詢中證稱：「我都是先四處到修理廠或朋
          友處購得肇事或毀損車輛後，取得真確的車籍證件，
          當時卯○○每隔一段時間都會與我聯絡或到我住處找
          我，我就會問他有沒有竊得車或告訴他我需要何種車
          輛，然後待他竊得我所需要車後，再打我的行動電話
          告訴我到何處去等車，我和他碰面，當場算清行竊代
          價，每部車3萬到4萬不等，我取得車後隨即開到五結
          鄉○○路19號老家後面空地，再將購得之肇事或毀損
          車輛，如引擎完好，我就將引擎置放在竊得之汽車內
          ，再將車身號碼變造；如果引擎不堪使用，則將竊得
          車輛之引擎號碼，車身號碼磨平，再重新打上我所購
          得正常車子之引擎、車身號碼，補上漆後，再將車內
          足可辨識之號碼或電腦條碼撕毀，竊得車輛之號牌再
          以乙炔將之熔掉，一部借屍還魂之車輛就完成」（警
          G3 卷頁7以下），與陳永宗的證詞相互參佐，足以認
          定被告確實有相當暢通的管道取得事故車以及失竊車
          ，再轉交給庚○○拆解或者是親自進行拆解頂拼，則
          被告既然陳稱是與庚○○合作，顯見本件犯行是被告
          與陳永宗、庚○○等人共同合作所犯之行為。
    （七）從而，被告共同竊盜、行使以及變造準私文書之犯行
          可堪認定。
四、前揭犯罪事實（四）部分：
    （一）被告在原審準備程序中辯稱有賣車給國中同學邱坤正
          ，但是沒有偷車也沒有變造（原審卷頁64），在本院
          審理中陳稱確實有向陳方義購買此部車輛，不過買了
          之後就轉交給庚○○修理，並沒有偷車頂拼（本院卷
          頁231）。
    （二）G6-1980號車輛的確是陳方義所有，該贓車在85年12
          月31日由陳方義出售給彭成良，有車籍異動資料附卷
          可證（偵I2卷頁110），並有車籍作業系統查詢認可
          資料、G6-1980號新領牌照登記書、異動登記書、過
          戶登記書附卷（偵I2卷頁113以下）可證。
    （三）而車號BN-3362號確實是戊○○所有，在86年1月17日
          失竊，業據戊○○於警詢中證述明確（偵I2卷頁113
          ），並有自小客車車輛竊盜車牌失竊個別查詢報表─
          查詢車輛認可資料附卷可證（偵I2卷頁114）。
    （四）而車號G6-1980號自小客車車身被查獲時車輛所裝置
          的車身以及引擎號碼有經過磨造變更的痕跡，有照片
          為證（偵I2卷頁117），足證該車輛的確經過頂拼。
    （五）邱坤正在警詢中明確證稱：該車是介紹同學卯○○出
          售給劉家嶽的太太劉淑玲（偵I2卷頁105），並經劉
          家嶽證述無誤（偵I2卷頁104），足以證明車輛的確
          是被告出售給劉家嶽。
    （六）彭成良在偵查中雖然證稱：「這部車是撞毀的車輛，
          沒有修就轉售，當時卯○○在跑路，所以沒有交給陳
          春福修理」（偵I2卷頁141），與其他證據顯然不符
          ，諒係因為彭成良記憶有誤所致。
    （七）從以上證據足以證明，被告買了事故車，也在修理之
          後轉售出去，而這部車轉售後被查獲時，車上所裝置
          的引擎以及車身都有經過變造，而再從事故車主陳方
          義住在花蓮縣吉安鄉，與被告所經營的修理廠在地理
          位置上十分接近，被告自無可能把1部事故車拖到百
          餘公里之外的宜蘭，交給庚○○處理之理，被告所辯
          顯不可採信。從而被告本件竊盜、變造準私文書的犯
          行可堪認定。
五、前揭犯罪事實（五）部分：
    （一）被告辯稱並不認識宋國成（原審卷頁28），在本院審
          理中也完全否認這件事情，辯稱都是宋國成自己做的
          （本院卷頁232）。
    （二）黃騰龍證稱：「車輛因為撞到山壁後，車頭到駕駛座
          半毀，所以交給宋國成修理，總計22萬元，經過檢查
          後，發現修理後的車身號碼與原車不同，而且引擎號
          碼的磨造位置以及字型也與原車不同，不過我並不知
          道這情形」（警C3卷頁10、15）。
    （三）宋國成在原審證稱：「黃騰龍有委修1部BMW廠牌318
          型的白色車子，我告訴他要用借屍還魂的方式修，後
          來就把車子轉交給卯○○用借屍還魂的方式修理，陳
          春福交車的時候，車身以及引擎號碼都已經變造完成
          ，但是不知道是不是卯○○變造的」（原審卷頁116
          ），在被告詰問時，宋國成證稱的確認識被告，時間
          超過10年以上，被告開汽車修理廠，也有做汽車買賣
          ，是同業（原審卷頁117），在警詢中也證稱：「當
          時委修的價格是20萬元，有告訴黃騰龍又去偷另外1
          部車子的車身來換，卯○○索取的價格是10萬元」（
          警C3卷頁2以下），此外宋國賢證稱：「黃騰龍的車
          輛是車身損害，他是做電機的，所以當時是交給宋國
          成修理」（警C3卷頁6），凡此足以認定宋國成的確
          有把車輛交給被告修理，而且也講明了為了節省費用
          ，所以用借屍還魂的方式來修理。
    （四）宋國成也因為變造準私文書罪，被判處有期徒刑6月
          ，有臺灣花蓮地院89年度易字第328號判決附卷可證
          （原審卷頁244），另外因為常業竊盜罪，經判處有
          期徒刑3年10月，有臺灣高等法院93年度上訴字第449
          號判決附卷可證（原審卷頁257），黃騰龍因故買贓
          物罪，經判處有期徒刑6月，有臺灣花蓮地方法院90
          年度易字第273號、本院90年度上易字第255號判決可
          證（原審卷頁246、248）。
    （五）此外還有贓證物品認領保管收據、引擎號碼及車身號
          碼照片影本、汽機車各項異動登記書、指認書與口卡
          片、巳○○身分證影本、汽車原廠保證書、汽車申領
          牌照登記書、進口與貨物稅完稅證明書、車險理賠資
          料及賠款明細、車輛暫時查扣單（車牌號碼U6-7959
          ）、宋國成所開立修車費收據、JC-9969號85年汽車
          牌照稅繳款書、汽車修理費用支票影本、勤泰汽車修
          驗廠工作估價單、來德汽車股份有限公司報價單、來
          德汽車股份有限公司材料明細、JC-9969號汽車行車
          執照、85年汽車各項異動登記書、JC-9969號85年汽
          車申領牌費等收據（警C3卷頁19以下）為證。
    （六）本案事證明確，被告竊盜、行使及變造準私文書之犯
          行可堪認定。
六、前揭犯罪事實（六）部分：
    （一）被告辯稱是學徒蔡貴榮介紹認識陳永宗，陳永宗委託
          找買主（原審卷頁28），在本院審理中辯稱沒有受託
          修理這部車，當時是楊素貞交給丙○○修理，對於整
          件事完全不清楚等語（本院卷頁233）。
    （二）楊素貞在原審證稱：「JD-6558號三陽牌自用小客車
          是向卯○○所購買，買了之後，發生事故，曾經把車
          子交給丙○○修理，因為當時找不到卯○○，所以把
          車子交給在明宏修理廠服務的丙○○修理，修好之後
          ，覺得椅子有一點怪怪的」（原審卷頁121以下），
          被告在詰問證人時，要求確認車子是否交給被告修理
          ，楊素貞證稱是交給卯○○的車廠修理，不過當時陳
          春福並不在，之後修理以及費用都是與丙○○接洽（
          原審卷頁123），而楊素貞在84年1月30日以275000元
          的價格向卯○○購買JD-6558號自用小客車，有汽車
          買賣契約書為證（警D4卷頁4），楊素貞在偵查中為
          同一之證述（偵D1卷頁17），足證楊素貞的確向被告
          購買此部車輛，被告否認自不可採信。
    （三）證人丙○○在本院審理中證稱：「這部車是被告出售
          給楊素貞，我並沒有受託修理過，也沒有在被告所經
          營的修車廠服務過，曾經打電話給楊素貞確認修理車
          子的事情，楊素貞說沒有交給我修理」（本院卷頁20
          7），與楊素貞所證述不符，衡諸常情，既然楊素貞
          是把車子開到被告所經營的修車廠修理，縱然被告不
          在，被告對於廠內師傅所接受修理的車輛豈有完全不
          知道之理，又豈有讓師傅隨意決定修車費用等事宜之
          理，顯見楊素貞在原審所述部分內容不實，應以吳敏
          郎在本院所述的較為可信。
    （四）此外還有車主丑○○的證述（偵D2卷頁11）、贓物認
          領保管單、U6-7040號車籍作業系統集中查詢基本詳
          細資料、JD-6558號車籍資料作業車主變更畫面、U6-
          7040號車籍作業系統查詢認可資料、U6-7040號車身
          及引擎照片（偵D2卷頁25以下）可證。
    （五）此部分之罪證明確，被告收受贓物、行使及變造準私
          文書之犯行可堪認定。
七、前揭犯罪事實（七）部分：
    （一）被告辯稱是學徒蔡貴榮介紹認識陳永宗，陳永宗委託
          找買主，並由被告前往監理站代辦所有過戶手續（原
          審卷頁28 ），在本院審理中改稱車輛是轉交給邱明
          宗修理（本院卷頁233）。
    （二）失竊車主午○○在警詢（警F3卷頁1以下）、在偵查
          中(偵F2卷頁14背面以下)對於車輛失竊的事實證述明
          確，並且有車籍資料（警F3卷頁6以下）可證。
    （三）陳春壽在警詢之證述（警F3卷頁3以下）、在偵查中
          證述 (偵F2卷頁15以下)以及陳春壽之同居女友賴愛
          花證述確實有把車交給卯○○修理 (偵F2卷頁22以下
          ) 足證被告確實有代為修理這部車輛。
    （四）被告辯解之詞前後不一，時而稱是陳永宗所交付，時
          而稱是交給庚○○修理，辯解之詞自不可採信。
    （五）此部分之罪證明確，被告竊盜之犯行可堪認定。
八、前揭犯罪事實（八）部分：
    （一）被告辯稱認識庚○○，但是否認有賣車給庚○○（原
          審卷頁28），在本院審理中也否認有賣車給庚○○。
    （二）庚○○在警詢中證稱：「這部車是用10萬元的價格在
          花蓮向卯○○購買，當時有簽財產契約書」（警G3卷
          頁6背面），而且從庚○○工廠處還搜到零件，顯然
          庚○○向被告購買的是事故或竊得待拆解車輛，而不
          是已經修復的車輛。
    （三）車主辰○○警詢陳稱車輛失竊的情形（警G3卷頁24）
          ，並有贓證物品認領保管收據、汽車新領牌照登記書
          影本、汽車出廠證車輛專用完稅貨物出廠證、K3-922
          3號自小客車電解前後變造車身號碼照片、K3-9223號
          自小客車尚未電解變造引擎號碼照片附卷為證（警G3
          卷頁45以下）。
    （四）從而本件竊盜犯行，罪證明確。
九、前揭犯罪事實（九）部分：
    （一）被告辯稱是學徒蔡貴榮介紹認識陳永宗，陳永宗委託
          找買主（原審卷頁28），在本院審理中改稱完全沒有
          這回事，沒有賣車給吳勤秀（本院卷頁234）。
    （二）FS-3147號自用小客車，原本為方靜花所有，之後因
          為車輛撞毀之後，由吳勤秀輾轉用2萬元的價格購得
          之後，隨後汽車登記在吳勤秀員工林逸倫名下，並且
          為了修理車輛，所以將車子以6萬7千元的價格交給被
          告包修，也知道被告會用從其他贓車上拆解零件的方
          式來修理車輛，分別據吳勤秀在警詢中指證明確（警
          E3 卷頁3），並有汽車查詢資料表附卷可證（本院卷
          頁114）。吳勤秀對於如何購入汽車，又如何委修，
          並且連金額都一一說明，其證述應屬實情。吳勤秀嗣
          後在原審仍然證稱：曾經在86年6、7月間向卯○○購
          買FS-3147號自用小客車，但是改稱車子不是卯○○
          頂拼變造的，並且解釋說在警詢中講說是卯○○做的
          ，是因為要逼卯○○出來處理債務的問題（原審卷頁
          222以下），其中部分翻異之詞，應係圖免被告罪責
          ，不可採信。從吳勤秀的證詞可以證明吳勤秀確實有
          委請被告用俗稱借屍還魂的方式修理車輛。
    （三）XH-8506號汽車，原本是丁○○所有，於87年4月10日
          在高雄失竊，之後警員查獲FS-3147號車輛，經過李
          錢受查看後，確定該車上的車身是他所失竊的車輛，
          因為用丁○○車輛的鑰匙仍能開啟車後行李箱，而且
          駕駛座下方所裝置的防盜系統仍然留著，腳踏板是自
          行裁剪而成等等，業據丁○○在警詢中證述明確（警
          E3卷頁7），並有汽車車籍查詢資料附卷可證（本院
          卷頁112）以及贓物領據為證（警E3卷頁8），足以認
          定丁○○確實有車輛遭竊的事實。
    （四）被告既然用極低的價格修理車輛，已可懷疑被告使用
          借屍還魂的方式修理吳勤秀交修的車輛，而被告修理
          的車輛，果然就是丁○○車輛上的零組件以及引擎，
          自以足以認定被告確實有變造準私文書的犯行。
十、就前揭犯罪事實（十）部分：
    （一）被告辯稱認識庚○○，但是否認有賣車給庚○○（原
          審卷頁28），在本院審理中也是一再否認該情（本院
          卷頁234 ）。
    （二）庚○○在警詢中證稱：「購得K3-6377事故車之後，
          以4萬元的價格要求卯○○竊取一輛同型的車輛，之
          後卯○○就把偷到的車輛交給我，再進行頂拼的工作
          ，完成之後就交給曾萬生去賣」（警G3卷頁6）。
    （三）曾萬生在警詢中也證稱的確有幫庚○○出售該部車輛
          ，因為當時車輛還有一些凹陷，所以修理之後，就用
          48萬元的價格出售給張進福（警G3卷頁19），並且有
          曾萬生把車輛賣給張進福之買賣契約書（警G3卷頁68
          ）為證。
    （四）而V7-3200號車子是賓斯有限公司所有，有汽車新領
          牌照登記書、行車執照、發票、車籍資料以及車輛失
          竊資料等文件（警G3卷頁69以下）為證。
    （五）張進福在購進這部車輛之後，隨即申請新領牌照為Q3
          -7538號，也分別有汽車車籍查詢資料附卷可證（本
          院卷頁116）。
    （六）被查獲的車輛車身號碼以及引擎號碼經過變造，也有
          照片附卷可證（警G3卷頁45）。
    （七）從以上證據足以證明被告確有竊盜車輛的犯行。
十一、就前揭犯罪事實（十一）部分：
    （一）被告否認本件犯行（原審卷頁28、本院卷頁235）。
    （二）但查本件犯罪事實與犯罪事實（十）雷同，被告本次
          的犯行也分別經過庚○○在警詢中證述明確（警G3卷
          頁11背面以下）、曾萬生在警詢中的證述（警G3卷頁
          18背面以下）、乙○○在警詢中之證述（警G3卷頁28
          以下）以及林倉榮之妻李素琴在警詢筆錄（警G3卷頁
          42以下）指證明確。
    （三）並有贓證物品認領保管收據、切結書、MS-050號自小
          客車車身、車身號碼及引擎號碼照片、汽車險理賠申
          請書汽車行車執照影本（警G3卷頁76以下）為證。
    （四）本案被告竊盜的犯行也堪認定。
十二、就前揭犯罪事實（十二）部分：
    （一）被告否認犯行（同前筆錄）。
    （二）但查本件與前揭犯罪手法雷同，被告犯行也經過邱明
          宗之證述明確（警G3卷頁2以下），劉瑞龍也證稱：
          「曾經為了向庚○○購買一部車牌為IA-0676號中古
          汽車，所以把身分證放在庚○○處，庚○○擅自把WR
          -9391號汽車過戶到名下」（警G3卷頁40以下），並
          有未○○指述的警詢筆錄為證（警G3卷頁30以下）。
    （三）此外還有贓證物品認領保管收據、切結書、WR-9391
          號自小客車車身外觀、車身號碼及引擎號碼照片（警
          G3卷頁88以下）以及汽車車籍查詢、汽車異動歷史查
          詢（本院卷頁122以下）等證物為證。
    （四）以上證據足堪認定本案被告竊盜、變造準私文書犯行
          。
十三、就前揭犯罪事實（十三）部分：
    （一）被告否認犯行（同前筆錄）。
    （二）但查本件與前揭犯罪手法雷同，被告犯行也經過邱明
          宗明確陳稱是向卯○○所購買（警G3卷頁13背面），
          並有張為淳警詢證述內容為證（警G3卷頁8背面以下
          ）。
    （三）並有贓證物品認領保管收據、SO-5163號自小客車車
          身遭解體剩餘零組件及車上單據等、照片（警G3卷頁
          104以下）以及汽車車籍查詢資料附卷可證（本院卷
          頁109）。
    （四）以上證據足堪認定本案被告竊盜犯行。
十四、就前揭犯罪事實(十四)部分：
    （一）被告辯稱並不認識宋國成（原審卷頁28），在本院審
          理中陳稱不知道這件事情（本院卷頁236）。
    （二）宋國成在偵查中證稱：「這部車向卯○○買的，陳春
          福在當天晚上到宜蘭羅東鎮去偷，偷了之後由他與曾
          瑞堂開回花蓮，再接著做借屍還魂」 (偵A6卷頁63)
          ，經過檢察官傳喚曾瑞堂，曾瑞堂則陳稱並不知道有
          這件事情（偵A6卷頁64），宋國成隨即又改稱是陳春
          福做的（偵A6卷頁64），其陳述雖然前後不一，但是
          對於指證車輛是被告卯○○竊取的部分事實則陳述明
          確。
    （三）劉世章在警詢中證稱的確有把車輛借給宋國成，後來
          說發生事故，修理後又交回（警H1卷頁33），壬○○
          在警詢中證稱確實有1部車輛失竊（警H1卷頁7）。
     (四) 並有車籍資料附卷可證（本院卷頁144）。
    （五）本案事證明確，被告竊盜犯行足堪認定。
十五、就前揭犯罪事實（十五）部分：
    （一）被告辯稱並不認識宋國成（原審卷頁28），在本院審
          理中也否認本案犯行（本院卷頁236）。
    （二）宋國成在偵查中證稱：「兩部車都是卯○○交給我的
          ，其中1部是原來失竊的，另外1部是卯○○去偷的，
          卯○○交給我之後，我就用變造的引擎號碼裝到黃國
          宸的車上去，然後去報尋獲」（偵A6卷頁64），對於
          被告交車的情形指證歷歷。
    （三）黃蘭景在警詢中陳稱車輛失竊以及尋獲之經過（警H1
          卷頁42以下），在偵查中為同一之陳述（偵A6卷頁87
          ），黃國宸在偵查中證述車輛失竊以及尋獲的經過（
          偵A6卷頁112），互核相符。
    （四）本案事證明確，被告竊盜及變造準私文書犯行堪以認
          定。
貳、論罪科刑
一、核被告所為，係犯刑法第322條常業竊盜罪（95年修正前）
    、刑法第216條、第220條之行使變造準私文書罪以及第349
    條第1項之收受贓物罪。被告行為後，刑法第322條常業竊盜
    罪經刪除，但並不是修正後刑法不再論罪，而是配合刑法第
    56條刪除連續犯，因此被告的犯行在95年刑法修正後，應構
    成數罪，經比較新舊法，自以修正前刑法第322條之常業竊
    盜罪有利於被告，依照刑法第2條第1項前段規定，應適用修
    正前刑法第322條常業竊盜罪。又按引擎號碼係車輛製造工
    廠及出場時期之標誌，乃表示一定用意之證明，依刑法第
    220 條第1項規定（按本條雖經刪除第3項電磁紀錄之部分，
    惟第1、2項關於準私文書之定義並未修正，不影響本件論罪
    科刑，尚不生比較新舊法問題），應以私文書論，而車身號
    碼亦係表示一定用意之證明，亦屬準私文書，被告以俗稱「
    借屍還魂」方式，變造車身及引擎號碼後，復持向委修之人
    或買主行使，核被告此部分所為，係犯刑法第220條第1項、
    第210條之變造準私文書罪及第216條行使第220條第1項、第
    210條之變造準私文書罪，公訴人就此認被告係犯變造私文
    書，尚有誤會。變造之低度行為為行使之高度行為所吸收，
    不另論罪。又被告所犯收受贓物的犯行，由於被告不願陳述
    贓物的來源，也查不到證據證明被告是以相當代價購入贓物
    ，僅能認定被告犯有收受贓物罪。被告所犯多次行使變造準
    私文書之犯行以及收受贓物罪，均時接事同，犯罪構成要件
    相同，顯係出於概括犯意反覆為之，均為連續犯，應依修正
    前刑法第56條連續犯之規定論以一罪，並加重其刑。被告收
    受贓物罪的犯行與行使變造準私文書罪間有方法結果之牽連
    關係，經比較95年修正前後刑法第55條之規定，應適用修正
    前刑法第55條後段，從一重之行使變造準私文罪處斷。又被
    告所犯行使變造準私文書罪與常業竊盜罪之間也有方法結果
    之牽連關係，同上理由，應從一重之常業竊盜罪處斷。又被
    告或與陳永宗或與庚○○就上揭犯行，有犯意聯絡及行為分
    擔，為共同正犯。公訴人雖未就被告所犯前揭犯罪事實（一
    ）至（四）起訴，然此部分犯行與本件起訴部分或屬常業犯
    行之一部或有連續犯之裁判上一罪關係，並經檢察官函請併
    案審理，為起訴效力所及，本院自應併予審究。
二、原審就被告犯行論罪科刑，固屬無誤，被告上訴否認犯行，
    並不可採，但原判決就若干犯罪事實之認定以及所適用之罪
    名有誤，仍應由本院撤銷改判。
三、爰審酌被告本次犯行所竊取的車輛多達10餘部，犯罪時間橫
    跨10年，被告的犯罪手法除了竊取他人的車輛之外，還進一
    步地把車輛支解，分裝到不同的事故車上，導致追贓困難，
    影響監理機關對於車籍的管理，也對於車輛所有權人造成莫
    大的損害，混亂了中古汽車交易市場，被告犯行的規模廣及
    全臺各地，而且與其他修車廠之間有分工配合，犯罪情節甚
    為嚴重，被告犯後仍不知悔改以及其他犯罪之動機、目的、
    手段、所犯之罪對社會治安及被害人所生之損害、次數等一
    切情狀，量處如主文所示之刑，以示懲儆。末按被告行為後
    ，竊盜犯贓物犯保安處分條例第3條於95年7月1日修正施行
    ，其中修正前同條例第3條第1項第2款有關以犯竊盜罪或贓
    物罪為常業者，得於刑之執行前令入勞動處所強制工作之規
    定，業已刪除，修正後竊盜犯贓物犯保安處分條例第3條第1
    項規定：「18歲以上之竊盜犯、贓物犯，有犯罪習慣者，得
    於刑之執行前，令入勞動場所強制工作。」，則修正後刪除
    「以犯竊盜罪為常業」之施以強制工作之事由，對被告自較
    有利，是應適用修正後之規定（按依刑法第2條第2項之反面
    解釋，強制工作乃拘束人身自由之保安處分，亦應為新舊法
    之比較）。查本件被告與不知姓名成年人共同竊車、解體、
    變造、出售各有所司，且犯案期間自84年迄88年，「借屍還
    魂」車輛高達10部，藉此牟利，顯見被告欠缺正確之工作觀
    念，恃以竊盜為生，有犯罪之習慣甚明，爰依修正後竊盜犯
    贓物犯保安處分條例第3條第1項、第4條、第5條第1項前段
    之規定，諭知於刑之執行前，令入勞動場所強制工作3年。
參、不另為無罪諭知部分
一、公訴意旨另以：
（一）卯○○於83年12月間，因為余嘉明所有中華廠牌紅色廂型
      車，車牌號碼為JE-3662號（引擎號碼為3G82D016590號、
      車身號碼為35D4299號）在12月9日發生車禍事故，余嘉明
      將車輛以10萬元的價格出售給洪明輝，經洪明輝介紹以低
      價向余嘉明收購車號JE-3662號不堪使用之車體及車籍後
      ，再於不詳時間地點，竊不詳姓名人士所有同廠牌、同型
      式、同顏色車牌號碼不詳之客貨兩用車，得手後，將該車
      號引擎號碼變造並懸掛JE-3662號車牌於84年3月7日出售
      與不知情之楊明興，楊明興再轉售予不知情之羅菊英，嗣
      為警查獲（原審判決附表七編號三）。
（二）卯○○於84年2月間向謝增津購買車號JC-7602號事故車，
      再於84年2月16日晚上11時許，在宜蘭縣羅東鎮○○路51
      號對面空地，竊取林碧鎔所有TOYOYA廠牌CORONA型藍色車
      身，車牌號碼為IT-9056號之自小客車（引擎號碼為4AK34
      4945號），得手後，將該車號引擎號碼變造並懸掛JC-76
      02號車牌，出售予其胞姊陳美雲，嗣為警查獲並查扣該贓
      車（原審判決附表七編號四）。
（三）卯○○夥同林文豪、周紀綱於92年4月14日上午8時許，在
      高雄市○○○街246號前，竊取寅○○所有車號ZK-2325自
      小客車及車上高爾夫球具一批，得手後，占為己有，並將
      球具寄放在林文豪所駕駛S8-2798號自小客車內，嗣為警
      查獲（起訴書二、原審判決附表六編號三不另為無罪諭知
      部分）。
（四）卯○○於92年4月16日下午19時許，在臺北市○○區○○
      街48巷底，以自備鑰匙夥同林文豪、周紀綱竊取林淑燕所
      有車號DC-0269號自小客車，得手後，由卯○○占為己有
      ，供為己用（起訴書編號一）。
二、就前揭起訴事實（一）部分：
    （一）被告在原審準備程序中辯稱已經忘記了，對於楊明興
          沒有印象（原審卷頁64），在本院審理中則陳稱的確
          有向洪明輝購買該部車輛，之後交給庚○○修理，再
          轉賣給楊明興，但否認頂拼該部車輛（本院卷頁230
          ）。
    （二）余嘉明所有的JE-3662號車輛，在發生事故後，以10
          萬元交給洪明輝處理，有余嘉明所出具的聲明書附卷
          可證（警I4卷頁66），而該車在83年12月13日移轉登
          記為彭美霞所有，又在84年1月12日移轉為卯○○所
          有，再於86年4月16日移轉為簡秀如所有，有車籍資
          料作業附卷可證（警I4卷頁69、本院卷頁144以下）
          ，該車在84年3月7日由羅菊英以19萬元向興鴻汽車行
          購買，有買賣契約書附卷可證（警I4卷頁65），羅菊
          英也證稱確實向興鴻公司購買該車，交給其兄羅昌麟
          使用（警I4卷頁64），而且車身號碼有經過磨損的痕
          跡，有照片為證（警I4卷頁72、頁65以下）。
    （三）由於車輛在發生事故之後是交給洪明輝處理，並不是
          交給被告，則車輛是由洪明輝變造車身號碼後再轉售
          交給或者是被告在買受之後，再加以變造，並無積極
          證據加以證明。
三、就前揭起訴事實（二）部分：
    （一）被告辯稱是學徒蔡榮貴介紹認識陳永宗，陳永宗委託
          找買主（原審卷頁28），又辯稱車子是別人拜託賣的
          ，是賣給胞姐陳美雲（原審卷頁64），被告在原審準
          備程序中辯稱並不認識吳宗文（原審卷頁64），在本
          院審理中改稱確實曾經向謝增津購買車輛，後來把車
          子交給庚○○去修理，再轉給胞姐陳美雲，並沒有偷
          車，也沒有頂拼車輛（本院卷頁230）。
    （二）陳美雲在警詢中證稱：「該車是向卯○○所購買，以
          吳寶連的名義登記」（偵I2卷頁77），另外還有車號
          JC-7 602號車籍作業系統查詢認可資料、自小客車車
          輛竊盜車牌失竊個別查詢報表以及自小客車車身及引
          擎照片（偵I2卷頁80以下）。
    （三）但以上證據僅足以證明被告有參與部分的銷售行為，
          但因為還有其他人參與其中，到底是與被告共犯或是
          其他人在頂拼之後再交給被告，從卷內證據尚無法明
          確證明，應認為此部分沒有有足夠證據足以證明車輛
          是被告所竊取、變造、頂拼。
四、就前揭起訴事實（三）部分：
    （一）被告辯稱不認識林文豪以及周紀綱（原審卷頁28、本
          院卷頁237）。
    （二）林文豪、周紀綱在所犯竊盜罪案件審理中陳述有與被
          告一同前往竊盜 (偵B2卷頁45以下)，林文豪在警詢
          證稱：「當時是與卯○○、周紀綱等3人一起去偷，
          由卯○○下手」（警Ｂ3卷頁6），但是周紀綱在原審
          證稱：「有與林文豪一起去偷車，但是並沒有卯○○
          ，另外一個人其實是廖光榮，之前在警詢指稱是陳春
          福並不實在」（原審卷頁120），在警詢中則證稱:「
          在前一天也就是13日就與卯○○等人從花蓮搭火車從
          臺北轉飛狗巴士到臺南，再一同外出偷車」 (警B3卷
          頁11)，而廖光榮證稱：「並沒有與周紀綱去偷車，
          只是因為與周紀綱一同解送往花蓮監獄的途中，有聽
          到周紀綱講起這件事情」（原審卷頁171），林文豪
          以及周紀綱的證詞前後不一，時而指稱被告有參與竊
          盜，時而指稱被告沒有參與竊盜，且指證其實是與廖
          光榮一起去偷，但廖光榮卻又否認，則林文豪以及周
          紀綱之證詞實不可遽信。
    （三）而且從被告前述犯行之模式觀之被告都是把偷來的車
          輛支解後，摘取其中有用的零件組裝到其他車輛上，
          本件並未查獲證據足以證明有此類行為，自難僅憑林
          文豪、周紀綱前後不一的證詞認定被告的罪行。
五、就前述起訴事實（四）：
    （一）被告辯稱不認識林文豪以及周紀綱（原審卷頁28、本
          院卷頁237）。
    （二）林文豪在警詢中雖然證稱：「當時一共有6個人一起
          去偷汽車，由卯○○先用手電筒照車內狀況後，回到
          車子上拿出皮包內的平面鑰匙，用挫刀把鑰匙磨平，
          就用該鑰匙打開車門，然後把車子開走」（偵B3卷頁
          4 ）。但如前所述，林文豪與周紀綱的指述並不可採
          信，而本案的模式也與被告其他手法不同，本件亦未
          查獲證據足以證明有此類行為，自難僅憑林文豪前後
          不一的證詞認定被告的罪行。
六、前述起訴或者起訴效力所及的事實，檢察官所提出之證據既
    不足證明被告犯罪，原應為被告無罪之判決，但因為與前述
    犯罪事實或具有單純一罪之關係或是裁判上一罪關係，故不
    為無罪之諭知。
肆、據上論斷，應依刑事訴訟法第369條第1項前段、第364條、
    第299條第1項前段，刑法第2條第1項前段、第2項、第216條
    、第220條第1項、第210條，第28條、第56條（95年修正前
    ）、第322條（95年修正前）、第55條（95年修正前），修
    正後竊盜犯贓物犯保安處分條例第3條第1項、第4條、第5條
    第1項前段，判決如主文。
本案經檢察官辛○○到庭執行職務。
中　　華　　民　　國　　96　　年　　12　　月　　6 　　日
                  刑事庭審判長 法  官  謝志揚
                               法  官  劉雪惠
                               法  官  賴淳良
以上正本證明與原本無異。
如不服本判決，應於送達後10日內，向本院提出上訴狀。其未敘
述理由者，並應於提出上訴狀後10日內向本院補提理由狀 (須附
繕本)。
                               書記官  邱廣譽
中　　華　　民　　國　　96　　年　　12　　月　　6   　日
附錄    本判決論罪科刑法條：
刑法第332條（95年修正前，現已刪除）：
以犯竊盜罪為常業者，處一年以上、七年以下有期徒刑。
竊盜犯贓物犯保安處分條例第3條第1項（修正後）：
十八歲以上之竊盜犯、贓物犯，有犯罪之習慣者，得於刑之執行
前，令入勞動場所強制工作。
竊盜犯贓物犯保安處分條例第5條第1項前段：
依本條例宣告之強制工作處分，其執行以三年為期。但執行已滿
一年六個月，而執行機關認為無繼續執行之必要者，得檢具事證
，報請檢察官聲請法院免予繼續執行。
